# Provenance of Pronouns

## ಅನುವಾದದ ಕುರಿತು / About Translation

ಈ ಲೇಖನವು ಮೊದಲು ಕನ್ನಡದಲ್ಲಿ ಪ್ರಕಾಶಿತವಾಗಿದ್ದು, ಆ ಕನ್ನಡದ ಆವೃತ್ತಿಯನ್ನು [ಇಲ್ಲಿ](../ಸರ್ವನಾಮಗಳ%20ಸರ್ಗ/ಪ್ರಸ್ತಾವನೆ%20ಮತ್ತು%20ಪೂರ್ವಪಕ್ಷ.md) ನೋಡಬಹುದು.

This document was originally published in Kannada and that original Kannada version can be seen [here](../ಸರ್ವನಾಮಗಳ%20ಸರ್ಗ/ಪ್ರಸ್ತಾವನೆ%20ಮತ್ತು%20ಪೂರ್ವಪಕ್ಷ.md).

This is a partial and progressive English translation of the original Kannada document.
Due to time constraint, I plan to translate one section at a time.
I apologize for the inconvenience caused by this approach to translation.

## About Transliteration

Kannada and other Dravidian words and word fragments are transliterated in this document using [ISO 15919](https://en.wikipedia.org/wiki/ISO_15919) wherever possible and is unambiguous.
Where ISO 15919 transliteration is unclear or ambiguous, IPA transliteration has also been given alongside the ISO 15919 transliteration.

For example, the [anusvara](https://en.wikipedia.org/wiki/Anusvara) is transliterated as `ṁ` in ISO 15919 but the pronunciation may not be clear because in most dialects of Kannada
This is workable for Kannada words because the pronunciation is fairly clear to most Kannada speakers.
Nasalisation is similarly transliterated as `m̐`  in ISO 15919 but the pronunciation may not be clear to many Kannada speakers because the nasalisation has now been mostly lost in many dialects.
So, to make it clear at least in the transliteration, IPA transliteration (`​̃​ `) has been given alongside the ISO 15919 transliteration (e.g. `am̐`/`ə̃`, `ǣm̐`/`æ̃ː` etc.)

## Content

- [Provenance of Pronouns](#provenance-of-pronouns)
- [ಅನುವಾದದ ಕುರಿತು / About Translation](#ಅನುವಾದದ-ಕುರಿತು--about-translation)
- [About Transliteration](#about-transliteration)
- [Content](#content)
- [License](#license)
- [Introduction](#introduction)
  - [Note](#note)
- [Context](#context)
  - [Kannada Pronominal Forms](#kannada-pronominal-forms)
    - [Third-person, distal demonstrative (a)](#third-person-distal-demonstrative-a)
    - [Third-person, proximal demonstrative (i)](#third-person-proximal-demonstrative-i)
    - [First-person](#first-person)
    - [Second-person](#second-person)
    - [Interrogative, starting with a vowel](#interrogative-starting-with-a-vowel)
    - [Interrogative, starting with the consonant y](#interrogative-starting-with-the-consonant-y)
    - [Reflexive](#reflexive)
- [Continuation](#continuation)
- [Revisions](#revisions)

## License

[![GNU GENERAL PUBLIC LICENSE Version 3, 29 June 2007](https://www.gnu.org/graphics/gplv3-127x51.png) ![Creative Commons Attribution-NonCommercial-NoDerivatives 4.0 International License](https://i.creativecommons.org/l/by-nc-nd/4.0/88x31.png)](../README.md#ಪರವಾನಗಿ--license)

## Introduction

The [third-person](https://www.grammar-monster.com/glossary/third_person.htm) pronoun forms (distal [demonstrative](https://en.wikipedia.org/wiki/Demonstrative) `avanu`, `avaḷu`, `adu`, `avaru`, `avu` and proximal demonstrative `ivanu`, `ivaḷu`, `idu`, `ivaru`, `ivu` etc.) indicating grammatical [gender](https://en.wikipedia.org/wiki/Grammatical_gender) and [number](https://en.wikipedia.org/wiki/Grammatical_number) in [Kannada](https://en.wikipedia.org/wiki/Kannada) are begin with a vowel and seem to be produced by well-defined production rules.
It is easy to see that these are produced when the [demonstrative](https://en.wikipedia.org/wiki/Demonstrative) vowels, `a` ([distal](https://en.wikipedia.org/wiki/Determiner#Distal_demonstratives)) and `i` ([proximal](https://en.wikipedia.org/wiki/Determiner#Proximal_demonstratives) get appended with suffixes of grammatical gender and number (`an`, `aḷ`, `d`, `ar`, `m`/`v` etc.) with some euphonic processes mediating the suffixing where necessary.
This is accepted by most grammarians and linguists.
But while the [second-person](https://www.grammar-monster.com/glossary/second_person.htm) pronouns start only with the consonant `n` (`nīnu`, `nīvu`), the [first-person](https://www.grammar-monster.com/glossary/first_person.htm) pronouns have variants starting with the consonant `n` (`nānu`, `nāvu`) as well as those starting with a vowel (`ānu`, `ām`/`āvu`).
Similarly, the [interrogative pronouns](https://en.wikipedia.org/wiki/Interrogative_word#Interrogative_pronoun) also have variants starting with the consonant `y` (`yāvudu`, `yāru`, `yāke` etc.) as well as those starting with a vowel (`ēnu`, `ēke` etc.)

This document is an investigation into the reasons behind this regularity in the third-person pronouns and the variety and variations in the second, first person and interrogative pronouns.

### Note

Due to the complexity and subtlety involved in the investigation of the pronoun forms in Kannada and other [Dravidian languages](https://en.wikipedia.org/wiki/Dravidian_languages), this document has become unavoidably detailed and long.
So, for the ease of access, publishing, collaboration, revision tracking as well as for some technical reasons, this document has been split into two parts.
- [Introduction and Context](#provenance-of-pronouns) - The current document.
A brief introduction to the topic and the context for this investigation, such as a listing of the various pronoun forms in Kannada and other Dravidian languages and highlights of some relevant existing scholarly work can be seen here.
- [Provenance of Pronouns](Provenance%20of%20Pronouns.md) - The actual investigation of pronoun roots of Kannada and other Dravidian languages.
This section refers to the relevant parts from the [Introduction and Context](#provenance-of-pronouns) section as required during the investigation of the pronoun roots of Kannada and other Dravidian languages. 

## Context

### Kannada Pronominal Forms

As a referance for the upcoming investigation and discussion, most of the first-person, second-person,  third-person, interrogative
and [reflexive](https://en.wikipedia.org/wiki/Reflexive_pronoun) pronominal forms found in [Old](https://en.wikipedia.org/wiki/Old_Kannada),
[Middle](https://en.wikipedia.org/wiki/Kannada#Middle_Kannada) and [Modern Kannada](https://en.wikipedia.org/wiki/Kannada#Modern_Kannada),
including their grammatical [case](https://en.wikipedia.org/wiki/Grammatical_case), gender and number variations are given below.
For the sake of brevity, some of the regional/dialectical variations in the pronominal forms ([accusative](https://en.wikipedia.org/wiki/Accusative_case) `anna` suffix, [locative](https://en.wikipedia.org/wiki/Locative_case) `oḷage`/`oḷaga`, `āge`/`āga` suffix) have been omitted.
The third-person masculine and feminine singular forms based on `āta`/`īta`, `āke`/`īke` have also been omittted because I do not have clarity about their provenance and derivation yet (I will be grateful if knowledgeable readers share more information about these forms).

The [ablative](https://en.wikipedia.org/wiki/Ablative_case) forms with the `attaṇiṁ` (Old Kannada) and `deseyiṁda` have been omitted because they are unnatural in spoken (to some extent even in written) language and remain restricted only to historical linguistic or grammatical academic works.
More details about this can be seen [here]().

#### Third-person, distal demonstrative (a)

Grammatical Case | Masculine Singular | Feminine  Singular | [Rational](https://en.wikipedia.org/wiki/Noun_class#Common_criteria_for_noun_classes) Plural |	Neuter Singular | Neuter Plural | Neuter Ploral 'gaḷ' suffix 
--- | --- | --- | --- | --- | --- | ---
[Nominative](https://en.wikipedia.org/wiki/Nominative_case) | avaṁ/avan/avanu | avaḷ/avaḷu | avar/avaru | adu | avu | avugaḷ/avugaḷu 
[Accusative](https://en.wikipedia.org/wiki/Accusative_case) | avanaṁ/avana/avananu/avanannu | avaḷaṁ/avaḷa/avaḷanu/avaḷannu | avaraṁ/avara/avaranu/avarannu | adaṁ/ada/adanu/adannu<br/>adaṟaṁ | (avaṁ/ava/avanu)?/avannu | avugaḷaṁ/avugaḷa/avugaḷanu/avugaḷannu 
[Instrumental](https://en.wikipedia.org/wiki/Instrumental_case)/[Ablative](https://en.wikipedia.org/wiki/Ablative_case) | avaniṁ/avaniṁda | avaḷiṁ/avaḷiṁda | avariṁ/avariṁda | adaṟiṁ/adaṟiṁda<br/>adariṁ/adariṁda | (aviṁ/aviṁda)? | avugaḷiṁ/avugaḷiṁda
[Dative](https://en.wikipedia.org/wiki/Dative_case) | avaṁge/avage<br/>(avaniṁge)?/avanige | avaḷge<br/>avaḷiṁge/avaḷige | avarge<br/>avariṁge/avarige | adarke/adake/adakke | avarke?/avake/avakke	| avugaḷge
avugaḷiṁge/avugaḷige
[Genitive](https://en.wikipedia.org/wiki/Genitive_case) | avana | avaḷa | avara | adaṟa<br/>adara | (ava)? | avugaḷa
[Locative](https://en.wikipedia.org/wiki/Locative_case) | avanoḷ/avanoḷu<br/>avanal/avanali/avanalli | avaḷoḷ/avaḷoḷu<br/>avaḷal/avaḷali/avaḷalli | avaroḷ/avaroḷu<br/>avaral/avarali/avaralli | adaṟoḷ/adaṟoḷu<br/>adaroḷ/adaroḷu<br/>adaral/adarali/adaralli | (avoḷ/avoḷu<br/>aval/avali/avalli)? | avugaḷoḷ/avugaḷoḷu<br/>avugaḷal/avugaḷali/avugaḷalli

The distal [demonstrative determiner](https://en.wikipedia.org/wiki/Demonstrative#Demonstrative_determiners_and_pronouns) form is `ā`.

#### Third-person, proximal demonstrative (i)

Grammatical Case | Masculine Singular | Feminine  Singular | [Rational](https://en.wikipedia.org/wiki/Noun_class#Common_criteria_for_noun_classes) Plural |	Neuter Singular | Neuter Plural | Neuter Ploral 'gaḷ' suffix 
--- | --- | --- | --- | --- | --- | ---
Nominative | ivaṁ/ivan/ivanu | ivaḷ/ivaḷu | ivar/ivaru | idu | ivu | ivugaḷu
Acusaive | ivanaṁ/ivana/ivananu/ivanannu | ivaḷaṁ/ivaḷa/ivaḷanu/ivaḷannu | ivaraṁ/ivara/ivaranu/ivarannu | idaṁ/ida/idanu/idannu<br/>idaṟaṁ | (ivaṁ/iva/ivanu)?/ivannu | ivugaḷaṁ/ivugaḷa/ivugaḷanu/ivugaḷannu
Instrumental/Ablative | ivaniṁ/ivaniṁda | ivaḷiṁ/ivaḷiṁda | ivariṁ/ivariṁda | idaṟiṁ/idaṟiṁda<br/>idariṁ/idariṁda | (iviṁ/iviṁda)? | ivugaḷiṁ/ivugaḷiṁda
Dative | ivaṁge/ivage<br/>(ivaniṁge)?/ivanige | ivaḷge<br/>ivaḷiṁge/ivaḷige | ivarge<br/>ivariṁge/ivarige | idarke/idake/idakke | ivarke/ivake/ivakke | ivugaḷge<br/>ivugaḷiṁge/ivugaḷige
Genitive | ivana | ivaḷa | ivara | idaṟa<br/>idara | (iva)? | ivugaḷa
Locative | ivanoḷ/ivanoḷu<br/>ivanal/ivanali/ivanalli | ivaḷoḷ/ivaḷoḷu<br/>ivaḷal/ivaḷali/ivaḷalli | ivaroḷ/ivaroḷu<br/>ivaral/ivarali/ivaralli | idaṟoḷ/idaṟoḷu<br/>idaroḷ/idaroḷu<br/>idaral/idarali/idaralli | (ivoḷ/ivoḷu<br/>ival/ivali/ivalli)? | ivugaḷoḷa/ivugaḷoḷu<br/>ivugaḷal/ivugaḷali/ivugaḷalli

The proximal demonstrative determiner forms is `ī`.

#### First-person

Grammatical Case | Singular, starting with the consonant `n` | Singular, starting with a vowel | Plural, starting with the consonant `n` | Plural, starting with a vowel
--- | --- | --- | --- | ---
Nominative | nāṁ/nā/nān/nānu | āṁ/ān/ānu | nām/nāv/nāvu | ām (āv/āvu)?
Accusative | nannaṁ/nanna/nannanu/nannannu | ennaṁ/enna/ennanu/ennannu | nammaṁ/namma/nammanu/nammannu | emmaṁ/emma/emmanu/emmannu
Instrumental/Ablative | nanniṁ/nanniṁda | enniṁ enniṁda | (nammiṁ)? nammiṁda | (emmiṁ)? emmiṁda
Dative | naṁge nanage | (eṁge)? enage | namage | emage
Genitive | nanna | enna | namma | emma
Locative | nannoḷ/nannoḷu<br/>nannal/nannali/nannalli | ennoḷ/ennoḷu<br/>ennal/ennali/ennalli	 | nammoḷ/nammoḷu<br/>nammal/nammali/nammalli | emmoḷ/emmoḷu<br/>emmal/emmali/emmalli

#### Second-person

Grammatical Case | Singular | Plural
--- | --- | ---
Nominative | nīṁ/nī/nīn/nīnu | nīm/nīv/nīvu
Accusative | ninnaṁ/ninna/ninnanu/ninnannu | nimmaṁ/nimma/nimmanu/nimmannu
Instrumental/Ablative | ninniṁ/ninniṁda | (nimmiṁ)? nimmiṁda
Dative | niṁge ninage | nimage
Genitive | ninna | nimma
Locative | ninnoḷ/ninnoḷu<br/>ninnal/ninnali/ninnalli | nimmoḷ/nimmoḷu<br/>nimmal/nimmali/nimmalli

#### Interrogative, starting with a vowel

Grammatical Case | Masculine Singular | Feminine Singular | Rational Plural | Neuter Singular | Neuter Plural
--- | --- | --- | --- | --- | ---
Nominative | āvaṁ/āva/āvan/āvanu | āvaḷ/āvaḷu | ār/āru<br/>(āvaru)? | āvudu | āvuvu<br/>āvuvugaḷu
Accusative | āvanaṁ/āvana/āvananu/āvanannu | āvaḷaṁ/āvaḷa/āvaḷanu/āvaḷannu | āraṁ/āra/āranu/ārannu | āvudaṁ/āvuda/āvudanu/āvudannu | āvuvaṁ/āvuva/āvuvanu/āvuvannu<br/>(āvuvugaḷaṁ/avuvugaḷa/āvuvugaḷanu/āvuvugaḷannu)?
Instrumental/Ablative | āvaniṁ/āvaniṁda | āvaḷiṁ/āvaḷiṁda | āriṁ/āriṁda | āvudaṟiṁ/āvudaṟiṁda | (āvuviṁ/āvuviṁda)?<br/> āvuvugaḷiṁ/āvuvugaḷiṁda
Dative | āvaṁge/āvage/(āvaniṁge)?/āvanige | āvaḷge/āvaḷiṁge/āvaḷiṁge | ārge/āriṁge/ārige | (āvudarke)?<br/>āvudakke | (āvuvarke)?<br/>āvuvakke)?<br/>(āvuvugaḷiṁge)?/āvuvugaḷige
Genitive | āvana | āvaḷa | āra | āvudaṟa/āvudara | (āvuva/āvuvara)?<br/>āvuvugaḷa
Locative | āvanoḷ/āvanoḷu<br/>āvanal/āvanali/āvanalli | āvaḷoḷ/āvaḷoḷu<br/>āvaḷal/āvaḷali/āvaḷalli | āroḷ/āroḷu<br/>āral/ārali/āralli | āvudaṟoḷ/āvudaṟoḷu<br/>āvudaroḷ/āvudaroḷu<br/>āvudaral/āvudarali/āvudaralli | (āvuvoḷ/āvuvoḷu)?<br/>āvuvugaḷoḷ/āvuvugaḷoḷu<br/>āvuvugaḷal/āvuvugaḷali/āvuvugaḷalli

The [interrogative determiner](https://en.wikipedia.org/wiki/Determiner#Interrogative_determiners) form is `āva`.

#### Interrogative, starting with the consonant y

Grammatical Case | Masculine Singular | Feminine Singular | Rational Plural |	Neuter Singular | Neuter Plural
--- | --- | --- | --- | --- | ---
Nominative | (yāvaṁ/yāva)?<br/>yāvan/yāvanu | yāvaḷ/yāvaḷu | yār/yāru<br/>(yāvaru)? | yāvudu | yāvuvu<br/>yāvuvugaḷu
Accusative | yāvanaṁ/yāvana/yāvananu/yāvanannu | yāvaḷaṁ/yāvaḷa/yāvaḷanu/yāvaḷannu | yāraṁ/yāra/yāranu/yārannu | yāvudaṁ/yāvuda/yāvudanu/yāvudannu | yāvuvaṁ/yāvuva/yāvuvanu/yāvuvannu<br/>(yāvuvugaḷaṁ/yāvuvugaḷa/yāvuvugaḷanu/yāvuvugaḷannu)?
Instrumental/Ablative | yāvaniṁ/yāvaniṁda | yāvaḷiṁ/yāvaḷiṁda | yāriṁ/yāriṁda | yāvudaṟiṁ/yāvudaṟiṁda | (yāvuviṁ/yāvuviṁda)?<br/>yāvuvugaḷiṁ/yāvuvugaḷiṁda
Dative | (yāvaṁge/yāvage/yāvaniṁge)?<br/>yāvanige | (yāvaḷge/yāvaḷiṁge)?<br/>yāvaḷige | (yārge)?/yāriṁge/yārige | (yāvudarke)?<br/>yāvudakke | (yāvuvarke)?<br/>yāvuvakke<br/>(yāvuvugaḷiṁge)?<br/>yāvuvugaḷige
Genitive | yāvana | yāvaḷa | yāra | yāvudaṟa<br/>yāvudara | (yāvuva/yāvuvara)?<br/>yāvuvugaḷa
Locative | yāvanoḷ/yāvanoḷu<br/>yāvanal/yāvanali/yāvanalli | yāvaḷoḷ/yāvaḷoḷu<br/>yāvaḷal/yāvaḷala/yāvaḷalli	yāroḷ/yāroḷu | yāral/yārali/yāralli | yāvudaṟoḷ/yāvudaṟoḷu<br/>yāvudaroḷ/yāvudaroḷu<br/>yāvudaral/yāvudarali/yāvudaralli | (yāvuvoḷ/yāvuvoḷu)?<br/>yāvuvugaḷoḷ/yāvuvugaḷoḷu yāvuvugaḷal/yāvuvugaḷali/yāvuvugaḷalli

The interrogative determiner form is `yāva`.

#### Reflexive

Grammatical Case | Singular | Plural
--- | --- | ---
Nominative | tāṁ/tā/tān/tānu | tām/tāv/tāvu
Accusative | tannaṁ/tanna/tannanu/tannannu | tammaṁ/tamma/tammanu/tammannu
Instrumental/Ablative | tanniṁ/tanniṁda | (tammiṁ)? tammiṁda
Dative | (taṁge)? tanage | tamage
Genitive | tanna | tamma
Locative | tannoḷ/tannoḷu<br/>tannal/tannali/tannalli | tammoḷ/tammoḷu<br/>tammal/tammali/tammalli

## Continuation

As mentioned [above](#note), the actual investigation of the pronoun forms in Kannada and other Dravidian languages and other related topics is continued [here](Provenance%20of%20Pronouns.md).

## Revisions

- The [Introduction](#introduction) section is translated.
